【裁判字號】    92,裁,1610
【裁判日期】    921114
【裁判案由】    償還公費
【裁判全文】
最  高  行  政  法  院  裁  定                  九十二年度裁字第一六一○號
    抗  告  人  國立臺灣師範大學
    代  表  人  乙○○
    相  對  人  甲○○        .
右抗告人因與相對人甲○○間償還公費事件，對於中華民國九十一年九月二十四日
臺北高等行政法院九十年度訴字第二一一六號裁定提起抗告，本院裁定如左︰
    主  文
抗告駁回。
抗告訴訟費用由抗告人負擔。
    理  由
一、按抗告法院認抗告為不合法或無理由者，應為駁回抗告之裁定。
二、本件原裁定係以：抗告人因償還公費事件，起訴狀記載相對人甲○○之住居所為
    高雄市○○區○○路一號三樓之四，經按址函送起訴狀繕本，郵局以原址查無此
    人退回，有郵務送達公文封在卷可稽，本院審判長又以九十年度訴字第二一一六
    號裁定命抗告人依法於十日內補正相對人甲○○確實住址，並附戶籍謄本，該裁
    定已於九十一年七月四日送達抗告人訴訟代理人收受，亦有送達證書可按，惟抗
    告人僅檢送高雄市鼓山區戶政事務所函載明甲○○無設籍上址之資料，迄至九十
    一年九月二十四日裁定時仍未補正相對人之正確住居所，揆諸行政訴訟法第五十
    七條、第一百零七條第一項之規定，其起訴程式於法未合等情為由，予以駁回，
    經核並無不合。
三、抗告意旨略謂：抗告人於原審提出之起訴狀，業已載明相對人之住所為「高雄市
    鼓山區○○路一號三樓之四」，並無欠缺行政訴訟法第五十七條第一款所規定之
    法定必備程式；縱訴訟書狀無法送達相對人而有應為送達處所不明之情事，原審
    亦應依行政訴訟法第八十一條第一款之規定依職權為公示送達，原裁定依行政訴
    訟法第一百零七條第十款之規定以抗告人不合程式為由，駁回抗告人之訴，顯有
    率斷之虞等語。
四、本院按行政訴訟法第五十七條第一款所稱書狀應記載當事人住所及居所，係指正
    確之住居所而言。次按同法第八十一條第一款所謂「應為送達之處所不明者」，
    係指已用相當之方法探查，仍不知其應為送達之處所而言。其「不明」之事實應
    由聲請公示送達之人負舉證之責任，而由法院依具體事實判斷之。本件抗告人於
    原審起訴狀雖填載抗告人之住址，然經原審按址送達訴訟文書，均經郵政機關以
    查無此人為由兩次退回（見原審卷第二○頁、第二三頁），復據高雄市鼓山區戶
    政事務所九十一年七月二十二日高市鼓戶字第○九一○○○四三七五號函覆：「
    貴學（即抗告人）函查甲○○戶籍乙案，經查此地址無王員設籍資料」（見原審
    卷第四一頁），足見抗告人於原審起訴狀所載相對人之住居所並無任何憑據證明
    為相對人之正確住居所，顯已欠缺行政訴訟法第五十七條第一款規定之法定必備
    要件。又抗告人始終未能就公示送達之事由負舉證責任，原審酌定期間命抗告人
    補陳相對人之住居所或應為送達之處所，其不於期間內補正，自應認為違背起訴
    之程式，殊無依職權為公示送達之餘地。綜上所述，抗告非有理由應予駁回。
五、依行政訴訟法第一百零四條、民事訴訟法第九十五條、第七十八條，裁定如主文
    。
中    華    民    國    九十二      年      十一      月      十四      日
                    最 高 行 政 法 院  第 四 庭
                                審 判 長 法  官      廖  政  雄
                                         法  官      趙  永  康
                                         法  官      林  清  祥
                                         法  官      鍾  耀  光
                                         法  官      姜  仁  脩
右  正  本  證  明  與  原  本  無  異
                                         法院書記官  張  雅  琴
中    華    民    國    九十二      年      十一      月      十七      日


司法院資訊處製作；財團法人民間司法改革基金會備份。
